【裁判字號】    95,上更(二),26
【裁判日期】    950622
【裁判案由】    貪污治罪條例等
【裁判全文】
臺灣高等法院刑事判決              95年度上更(二)字第26號
上  訴  人
即  被  告  乙○○
選任辯護人  李長生律師
上列上訴人因貪污治罪條例等案件，不服臺灣板橋地方法院88年
度訴字第1853號，中華民國89年 7月11日第一審判決（起訴案號
：臺灣板橋地方法院檢察署88年度偵字第21428號、第24359號、
第24601 號），提起上訴，經判決後，由最高法院第二次發回更
審，本院判決如下：
    主  文
原判決關於乙○○部分撤銷。
乙○○受公務機關委託承辦公務之人，利用職務上之機會，詐取
財物，處有期徒刑柒年，褫奪公權伍年，所得財物新台幣玖拾壹
萬壹仟零貳拾貳元，應追繳沒收，如全部或一部無法追繳時，以
其財產抵償之。
    事  實
一、乙○○於民國83年至86年間曾任台北縣板橋市（下稱板橋市
    ）第7 屆市民代表，負責監督審核板橋市公所之預算編列及
    執行，林進發（業經判決確定）為台北縣中和市○○路72巷
    33之1號2樓日邦營造有限公司（下稱日邦公司）負責人，係
    從事清運廢棄物之業者。85年8月1日，賀伯颱風侵襲，造成
    板橋市江翠、社后、浮洲、新埔等地區51里嚴重淹水，並產
    生大量垃圾、廢棄物，影響生活品質及環境衛生。板橋市公
    所清潔隊於災後即全力投入清除災區各里之垃圾、廢棄物；
    而軍方也派人力支援協助清運。85年8月2日，板橋市公所主
    任秘書黃承亮率各課室主管巡視災區，發現災區各里之垃圾
    、廢棄物數量龐大，非公所清潔隊及軍方在短期內可清運完
    成，乃向市長吳清池報告，經市長吳清池裁示由清潔隊辦理
    招商僱用民間清運業者協助清運，清潔隊長鍾茂松即指派該
    隊第3 分隊分隊長丙○○承辦該項招商清運業務。鍾茂松、
    丙○○為爭取時效，清運災後垃圾、廢棄物，以平息民怨，
    乃採處理災後緊急救災之權宜措施方式，除立即通知曾承作
    板橋市公所工程之廠商協助清運；另通知里長、市民代表找
    廠商協助清運。又因賀伯颱風災後，板橋市公所清潔隊及工
    務課人員均在全力搶救災區，無法提供人員負責上開清運工
    程之驗收工作，乃決定委由災區里長、市民代表負責協助驗
    收證明。丙○○即於85年8月6日簽文動支災害準備金新台幣
    （下同）6250萬7000元僱用民間清運業者之機具、車輛協助
    清運，以車輛噸重及清運車次來核發清運款，20噸重以下車
    輛清運1車次為2000元，12噸重以下車輛清運1車次為1800元
    ，8.8噸重以下車輛清運1車次為1500元，6.6 噸重以下車輛
    清運1車次為1200元，鏟裝機每日租用價為6000 元，並在廠
    商陳報清運作業明細表中以作業區里長、市民代表負責點驗
    證明，同時註明如有浮報，願負法律責任。經會計、財政等
    單位，主任秘書黃承亮於85年8月8日批示核可，並報台北縣
    政府備查，補完成僱用民間清運業者協助清運之相關程序。
    而台北縣政府亦於85年8月7日以85北府主三字第271486號函
    示各所屬鄉鎮市公所，賀伯颱風災害之緊急復舊工程及採購
    案件，可依機關營繕工程及購置定製變賣財物稽查條例第35
    條規定，不適用招標、比價、議價規定。丙○○即通知災區
    里長自行僱用民間清運業者協助清除所屬里內災後之廢棄物
    及淤泥，並辦理驗收；時任板橋市民代表之乙○○，亦受板
    橋市公所委託，代為從事驗收職務，為受公務機關委託承辦
    公務之人。乙○○見板橋市公所招商僱用民間清運業者車輛
    清運賀伯颱風災後垃圾、廢棄物，有機可乘，即向林進發洽
    商借用日邦公司牌照，由乙○○自身或透過不知情之甲○○
    、林炳曜（綽號肉圓，已死亡）等人，四處僱用車輛、機具
    承攬清運板橋市○○街、五福新村、田單街、仁化街、文化
    路2 段、大同街、文聖街、松柏街、環河道路、文聖里、龍
    翠里、松翠里、松柏里等賀伯颱風災區之垃圾、廢棄物。迨
    於清運完成時，乙○○即意圖為自己不法之所有，明知附表
    一所示車輛，實際上並未參與上開災區賀伯颱風災後垃圾、
    廢棄物清運工程；另附表二所示車輛，雖有參與清運災區垃
    圾、廢棄物，但實際清運天數及車次亦有虛報，仍利用受託
    承辦驗收職務上之機會，虛列附表一未參與清運之車輛參與
    清運，計虛報清運款45萬6600元；浮報附表二參與清運車輛
    之天數及車次，計浮報清運款84萬9300元，扣除附表三參與
    清運而漏未申報之金額，計29萬1600元，總計虛報101萬430
    0 元（虛報、浮報之天數、車次、金額等詳如附表一、二、
    三所示之說明），由乙○○交付不知情之會計黃淑女製作不
    實之「清運作業明細表」，估算清運款為236萬9400 元，再
    由乙○○在「清運作業明細表」上簽章證明驗收無誤。而日
    邦公司負責人林進發明知該公司並未承做板橋市賀伯颱風災
    後清運工程，卻應乙○○要求，提供日邦公司大小章及開立
    不實金額236萬9400 元整之統一發票予乙○○，由乙○○再
    簽蓋日邦公司大小章於上述浮報不實之「清運作業明細表」
    上，併日邦公司發票，於85年9月7日持向板橋市公所清潔隊
    承辦人丙○○申報請領清運款，並於 85年9月11日核撥款項
    ，乙○○利用受託承辦驗收職務上之機會，向板橋市公所詐
    取101萬4300元之財物。
二、案經法務部調查局台北縣調查站（下稱台北縣調查站）移送
    暨台灣板橋地方法院檢察署檢察官自動偵查起訴。
    理  由
一、訊據被告即上訴人乙○○固坦承僱用機具、工人參與上開災
    後垃圾清運工作，及指示不知情之會計黃淑女製作「清運作
    業明細表」，估算清運款為236萬9400 元，同時檢具日邦公
    司開立之236萬9400 元發票，持向板橋市公所清潔隊承辦人
    丙○○申報請領清運款，並於 85年9月11日核撥款項等情，
    惟矢口否認有何詐取財物之犯行，辯稱：板橋市公所並未委
    託代表跟里長負責協助驗收，伊亦未受委託驗收，伊係依據
    綽號肉圓的人提供給的資料去請款，雖然其中有多報，但也
    有少報，如果真的要浮報的話，不應該會有少報多的部分。
    而且市民代表的職務並沒有救災這個職務，伊也沒有詐欺可
    言。因颱風過後，清理垃圾緊急，而且沒有全程在場，因而
    不知實際申報參與清運之車輛，且無故意虛報之情形。
二、惟查：
（一）被告以日邦公司名義向板橋市公所承攬清運板橋市○○街
      、五福新村、田單街、仁化街、文化路2 段、大同街、文
      聖街、松柏街、環河道路、文聖里、龍翠里、松翠里、松
      柏里等賀伯颱風災區之垃圾、廢棄物，並於清運完成後，
      向板橋市公所請領236萬9400 元等情，業據被告坦承其係
      向日邦公司借牌，承作板橋市公所賀伯颱風災後清運板橋
      市青翠、福翠、龍翠、文聖、松柏、松翠等里之災後垃圾
      、廢棄物，並向林進發借用日邦營造公司大小章及開立23
      6萬9400 元之發票向板橋市公所請款等語，經核與證人即
      板橋市青翠里長張正雄、原板橋市嵐翠里長林朝枝、板橋
      市公所清潔隊承辦人員丙○○、被告之會計黃淑女分別於
      台北縣調查站證述情節相符（見第21428 號偵查卷2第191
      頁、第147頁背面、第28頁、第62 頁背面以下），復有板
      橋市農會公庫支票影本、日邦公司發票、賀伯颱風災後垃
      圾廢棄物僱車清運費支出傳票、台北縣板橋市公所粘貼憑
      證用紙各1 件及板橋市賀伯颱風災後「垃圾、廢棄物」承
      包清除清運僱用機具車輛人力作業明細表21件在卷可稽。
（二）惟被告以日邦公司名義向板橋市公所承攬清運之上述地區
      ，係屬板橋市公所清潔隊第3分隊第9班之責任區，該班在
      第3分隊長丙○○指示下，於 85年8月2日即開始進行所屬
      行政區域之災後清運工作；第9 班所有隊員獨自完成所有
      轄區○○路○段、雙十路1段至3段、長江路3段至華江橋、
      八德路3 段、松柏街、文聖街、民治街、田單街、五福新
      村、懷德街、仁化街、大同街等災後垃圾、廢棄物、淤泥
      之清運工作，大約花費10多天完成轄區災後工作，並無民
      間業者協助清運等情，業據證人即清潔隊員林富生、楊吳
      花、吳黃溫柔、楊平和、劉瑞桃、楊改、洪文雄、謝福
      松、詹芳林等人於台北縣調查站證述綦詳。足見被告以日
      邦公司名義陳報板橋市公所之「清運作業明細表」，確有
      虛構不實之事。
（三）又如附表一所示車輛即李秋狄所屬牌號RL-508號車、車主
      張清玉所有靠行安程交通股份有限公司之牌號GI-460號車
      、靠行吳旭民所屬華盛貨運有限公司之牌號GI-677號車、
      合興預拌混凝土股份有限公司所有QA-896號車、QU-875或
      QV-875（QU-875 無車籍資料、QV-875係21 噸水泥攪拌車
      ）、三國挖土機機械企業社所有QJ-896號車、大昇企業社
      所有RP- 435 車，該等車輛或無裝載傾卸功能、或已報廢
      繳銷車牌、或係21噸預拌混凝土車、或外縣市車，皆未參
      與災後清運垃圾、廢棄物工作，業據證人李秋狄、謝典昌
      、吳旭明、劉智湧、陳樹松、邱垂寬等人於台北縣調查站
      證述綦詳。而被告仍書列上開車輛請領清運款計45萬6600
      元，亦有板橋市賀伯颱風災後「垃圾、廢棄物」承包清除
      清運僱用機具車輛人力作業明細表21件在卷為憑（虛列情
      形詳如附表一所示之說明）。該等車輛所列清運之事實，
      係屬不實無疑。
（四）如附表二所示車輛：鄧源敦所有牌號RI-962車。鄧助墩所
      有牌號RN-089車、RK-270車、RO-818車，潘宗恩所有牌號
      RL-503號車，潘宗恩友人所有牌號HM-689、MU-563號車，
      廖福戰所有牌號GP-481車、牌號GP-470車，紳喬工程有限
      公司郭順明所有由QD-206蔡允長駕駛之牌號QD-206車，曾
      瑞麟所有牌號GB-178車，張文祥所有牌號AK-921車，吳明
      智所有牌號AM-8 67車，蔡國成所有牌號HM-396 車，陳火
      旺所有牌號QI-677車，陳樹松所有牌號QI-460車，洪長所
      有牌號QA-923車，洪添發所有牌號QJ-660車，陳慶竹所有
      牌號HG-566等車輛，雖有參與清運工作，惟清運天數及車
      次與「清運作業明細表」上所登載之事實不符，有以少報
      多之情事，亦據證人鄧源敦、鄧助墩、廖福戰、蔡允長、
      曾瑞麟、張文祥、吳明智、蔡國成、陳火旺、陳樹松、洪
      長於台北縣調查站及洪添發、洪志鴻、陳慶竹於原審證述
      在卷，並有廖福戰提出當時之估價單影本1 紙、板橋市賀
      伯颱風災後「垃圾、廢棄物」承包清除清運僱用機具車輛
      人力作業明細表21件在卷可憑。就此部分被告浮報金額84
      萬9300元（浮報情形詳如附表二所示之說明）之事實亦已
      灼然。
（五）被告雖辯稱：當時車輛大多由綽號肉圓之林炳曜（已死亡
      ）等人所招請，現場由伊與綽號大獅之陳武雄（已死亡）
      負責登載車輛之車號及清運車次，伊是依據林炳曜統算之
      車號及車次辦理請款，根本不知道實際載運之車輛及車次
      與林炳曜統算之車號、車次有如此大的差異，且當時事態
      急迫，24小時趕工清運，請款明細表上所登載之車輛司機
      於台北縣調查站詢問時均供稱係在夜間清運，工作時間自
      晚上9、10 點至翌日凌晨，顯然林炳曜並未將日間工作之
      車號送伊填載，應係林炳曜為求便利，將夜晚及日間清運
      之不同車輛併為1 部車號合併申報所致，如加計日間清運
      車次，即無浮報情事。惟查林炳曜、陳武雄業已死亡，無
      從查證，而辯護人聲請傳喚之證人甲○○於本院審理時雖
      稱：八十五年八月二日時伊有受被告指示去現場監督車子
      清運垃圾，當時伊剛好碰到乙○○，他說板橋很髒亂，沒
      有車子，要伊幫他叫車去清運，伊有在現場清算車輛，伊
      聽一個老人說現場車輛有在發現金，直到垃圾清理完畢為
      止約有十天左右等語（見本院95年6月8日審判筆錄）。惟
      查證人甲○○並未能釐清被告有無浮報清運款之事，且其
      所稱現場清運車輛有發現金乙節亦係聽聞而來之傳聞證據
      ，故並不能為有利於被告之認定。參以被告於台北縣調查
      站88年10月6日詢問時亦坦承明細表之車輛、清運車次「
      不太確實，本人可能有報錯車輛、車次之情形」等語；再
      依被告所提出之卷附支出明細1件，亦僅能證明支出94 萬
      9400元之費用情形，被告始終未能提出支付各該車輛、機
      具費用之支出證明，足見被告此部分所辯，不足採信。
（六）被告另辯稱板橋市公所並未委託代表跟里長負責協助驗收
      ，伊亦未受委託驗收。其選任辯護人亦辯稱：被告係以民
      間業者身分與板橋市公所簽定清運垃圾契約，無權驗收，
      亦未參與驗收，自非受公務機關委託承辦公務之人，亦無
      利用職務上機會詐取財物；被告所犯，至多僅構成刑法詐
      欺罪而已。惟查：
  １、本件係因賀伯颱風侵襲，造成板橋市江翠、社后、浮洲、
      新埔等地區51里嚴重淹水，並產生大量垃圾、廢棄物，板
      橋市公所主管人員巡視災區後，發現災區各里之垃圾及廢
      棄物數量龐大，非公所清潔隊及軍方在短期內可清運完成
      ，即經市長吳清池裁示，由清潔隊辦理招商僱用民間清運
      業者協助清運，清潔隊長鍾茂松即指派該隊第3 分隊分隊
      長丙○○承辦該項招商清運業務。鍾茂松、丙○○為爭取
      時效，清運災後垃圾、廢棄物，平息民怨，乃採處理災後
      緊急救災之權宜措施方式，除立即通知曾承作板橋市公所
      工程之廠商協助清運；另通知里長、市民代表找廠商協助
      清運。又因賀伯颱風災後，板橋市公所清潔隊及工務課人
      員均在全力搶救災區，無法提供人員負責上開工程之驗收
      工作，乃決定委由災區里長、市民代表負責協助驗收證明
      。丙○○並於85年8月6日簽呈動支災害準備金6250萬7000
      元僱用民間清運業者之機具、車輛協助清運，以車輛之噸
      重及清運車次來核發清運款，20噸重以下車輛清運1 車次
      為2000元，12噸重以下車輛清運1車次為1800元，8.8噸重
      以下車輛清運1車次為1500元，6.6噸重以下車輛清運1 車
      次為1200元，鏟裝機每日租用價為6000元，並在廠商陳報
      清運作業明細表中以作業區里長、市民代表負責點驗證明
      ，同時註明如有浮報，願負法律責任。經會主計、財政等
      單位，主任秘書黃承亮於85年8月8日批示核可，並報台北
      縣政府備查，補完成僱用民間清運業者協助清運之相關程
      序。而台北縣政府亦於85年8月7日以85北府主三字第2714
      86號函示各所屬鄉鎮市公所，賀伯颱風災害之緊急復舊工
      程及採購案件，可依機關營繕工程及購置定製變賣財務稽
      查條例第35條規定，不適用招標、比價、議價之規定等情
      ，業據證人陳國勝、謝喜美、吳根爵（板橋市公所建設課
      課長）、賴金發（板橋市公所秘書室總務）於台北縣調查
      站證述甚詳（見偵查卷3第2頁至第5頁、第7頁至第11頁、
      第13頁至第15頁、第16頁至第18頁），證人丙○○於本院
      審理時亦證稱：「（代表是否有監督權？）我們那時候因
      為很亂，所以當時隊長有指示，才請他們監督」等語（見
      本院95年6月8日審判筆錄）。復有台北縣政府85年8月7日
      85北府主三字第271486號函在卷可稽。足見板橋市公所為
      清運賀伯颱風所造成板橋市區內大量垃圾，因市公所無法
      短期清運完畢，經市長裁示僱用民間業者協助；復因市公
      所人員不足，乃委由災區里長、市民代表負責協助驗收證
      明等情屬實。
  ２、依卷附「板橋市賀伯颱風災後垃圾廢棄物緊急清除（運）
      僱用『車輛』作業承包商人彙整表」所示，被告所屬之江
      翠地區，確由擔任民代之被告出具證明。雖證人丙○○於
      台北縣調查站先後證稱：「我負責審查清運業者陳報之清
      運資料，及核算該核發多少清運款給清運業者，災後清運
      工作結束後，日邦公司請領清運款經我核章後，另經隊長
      鍾茂松審核，再經主計核章製作傳票，再交財政、主秘核
      章，交由出納支付款項」、「核對車輛清運進場單是隊長
      鍾茂松指示高鳳卿核對，高鳳卿整理核對後製作請領工程
      款項目單，我在驗收上簽章，乙○○即可據此請領工程款
      」等語（見第21428號偵查卷2第27頁至第29頁、第1148號
      他字卷第14頁背面至第15頁）。證人高鳳卿（即板橋市公
      所清潔隊文書人員）於台北縣調查站證稱：除彙整相關書
      表及經辦承包商請款作業外，亦有負責於清運期間與承包
      商或監工之里長、市民代表聯繫查記清運事宜，當時隊長
      鍾茂松曾交付我與承包商聯繫查記清運地點等語（見第21
      428號偵查卷2第39頁）。證人鍾茂松（即板橋市公所清潔
      隊長）於台北縣調查站證稱：本件丙○○根據縣府指示函
      及主秘之批示，通知受災之各里長至公所領取相關明細表
      及價錢表，請里長僱用業者清運，並請里長驗收登記於作
      業明細表上，里長查核受僱業者相關數量詳載於作業明細
      表上，並簽章確認送清潔隊請款，該隊收件後由高鳳卿彙
      整製表，並在經辦人欄用印陳核，分隊長丙○○檢查無誤
      核章後送我複核，通過後送主計、財政課長、首長核定後
      付款，市民代表不可代里長僱用業者並查驗登載於作業明
      細表上申請費用，由乙○○簽證日邦公司之明細表係承辦
      人丙○○蓋章通過送給我複核，因多件同時送來，我未仔
      細看才用印通過。複核目的在於查核行政程序是否完備及
      相關憑證、金額是否正確，依規定本案不可以複核通過，
      但我複核時未注意。我未盡責複核，是有可能造成浮報的
      情形沒錯，因為請款須經過我核章，我沒有核章及其他相
      關人核章，乙○○領不到錢等語（見第21428號偵查卷2第
      55頁至第60頁）；證人陳國勝於台北縣調查站證稱：賀伯
      風災清運工程驗收須由業務單位依規定程序驗收辦理。該
      清運工程，民意代表不可以驗收或出具驗收證明，因為市
      民代表不能代表行政機關驗收或出具驗收證明，縱然經單
      位首長批示同意，主計單位審核時也不可准予核銷，我也
      不會同意。業務單位依明細表為驗收證明，並由市民代表
      出具驗收證明，業務單位再據以向主計單位核銷請款，是
      不合規定的，因為驗收或證明人依該明細表負責驗收，不
      可委由民意代表出具證明驗收。而日邦公司向公所請款，
      出具之驗收或證明人為清潔隊的丙○○，所以主計單位認
      定的驗收人或證明人為丙○○，不可由乙○○證明驗收，
      該明細表應由丙○○負責驗收（見第21428號偵查卷3第 4
      頁至第5 頁）。證人謝喜美於台北縣調查站證稱：本件在
      招標、比價、議價上可從權處理，但未規定驗收可從權處
      理，故驗收仍須依規定辦理。本件驗收程序，應該是發包
      完工後，業務單位派人驗收並通知相關單位監辦，驗收合
      格後業務單位先行審核單據、憑證送主計單位報銷，經主
      計單位審核，再送財政單位付款，民代不可驗收或出具驗
      收證明，只有業務單位才可派員驗收，一定要市公所行政
      單位人員才可驗收，市民代表不可代表驗收，只能會同行
      政單位人員勘查。代表不可以出具該驗收證明，如果我審
      核以市民代表出具的驗收證明我不會同意核銷，當時由業
      務單位（清潔隊）審核後送給我，我都同意核實（見第21
      428號偵查卷3第9頁至第10 頁）。證人賴金發（即板橋市
      公所秘書室總務）證稱：本件縣府271486號函只規定招標
      、比價、議價可從權辦理，未規定驗收可從權辦理，驗收
      要依規定辦理，本案在驗收上清潔隊可請清潔隊各分隊依
      轄區驗收，另要會同主計和政風單位監驗，也可找該里里
      長驗收，市代會代表不可驗收，青翠里等工程由市民代表
      乙○○驗收不合法，依規定市民代表不能驗收，乙○○不
      具有出證明驗收之人，所以該證明單是非法，不能做為驗
      收證明等語（見第21428號偵查卷3第17頁至第18頁）。依
      證人丙○○、高鳳卿、鍾茂松、陳國勝、謝喜美、賴金發
      分別於調查站所稱上詞，固足認被告因擔任板橋市市民代
      表，板橋市公所委託被告代為負責驗收清運工程，依法不
      合。然證人鍾茂松亦證稱：「受災面積太大，我們人力不
      足，且（民間業者）車輛太多，所以我們請里長、代表協
      助簽認，現場載幾車，由里長、代表們簽認」等語（見原
      審卷第76頁）；至本院前審仍證稱：主辦單位是清潔隊，
      委請外調的車，清潔隊沒有派人在場查核，他們人力不足
      所以請里長、代表協助簽認，他們會核對兩份簽認單，他
      們對地方較熟，請他們簽認，是協助性質（見本院上訴審
      卷第75頁至第77頁）。證人丙○○證稱：市民代表可負責
      點驗（見原審卷第37頁背面、第24359號偵查卷第10頁）
      ；證人黃承亮更指稱：市長指示可由市民代表驗收（見第
      21428號偵查卷1第92頁），委由民代驗收，財政、主計等
      各會簽單位並無意見（見偵字第21428號偵查卷2第4 頁）
      ；證人即清潔隊員高鳳卿證稱：我係按照負責監工之里長
      或市民代表所出具之（驗收）證明書彙整（見偵字第2142
      8號偵查卷2第38頁背面）；質之被告於原審聲請羈押訊問
      時坦承：是清潔隊分隊長丙○○同意（我作見證）的，因
      為我是市民代表（見聲羈卷第4頁背面至第5頁）；及至本
      院上訴審仍坦承：市長叫我先去找民間業者來清運（見本
      院上訴審卷第140頁）等語。參以板橋市公所92年2月27日
      北縣板法字第0920011619號函亦載明：由於受災面積廣闊
      ，巷弄四處分布，本所人力不克全面兼顧，基於緊急救災
      之需要，採取權宜措施，商請災區市籍基層服務人員（包
      括里長、代表）在各區自願就近協助引導救災及作業簽認
      ，以利加速救災之工作（見本院上訴審卷第87頁），以及
      上開清運作業明細表上驗收證明人欄，確有將里長及代表
      併列情形（見第21428號偵查卷2第10頁），而板橋市公所
      亦依被告出具之驗收證明付款，有公庫支票影本在案可稽
      （見他字卷第41頁）。均足以證明被告確實已受板橋市公
      所委託負責協助驗收工作，被告及其辯護人所辯被告未受
      委託驗收云云，顯不足採。縱然市民代表具有監督地方政
      府施政及執行預算之職權，不宜接受地方政府委託代為處
      理工程驗收事務，然本件被告既然實際上已受板橋市公所
      委託，代為負責驗收證明，並已有實際執行驗收工作，自
      屬受公務機關委託執行驗收之職務無疑。被告及辯護人辯
      稱被告並非受公務機關委託承辦公務之人云云，亦不足採
      。
  ３、本件板橋市公所係為清運災後垃圾、廢棄物，遂採處理災
      後緊急救災之權宜措施方式，委由廠商協助清運；又因公
      所人員全力搶救災區，無法提供人員負責驗收工作，乃委
      由災區里長、市民代表負責協助驗收證明，已如上述。故
      被告縱係係板橋市民代表身分，其職權本在於監督審核板
      橋市公所之預算編列及執行，對於賀伯颱風災後垃圾、廢
      棄物清運工程之清點驗收，並非被告之職務，亦非被告主
      管或監督之事務。然依上開意旨，被告既係因擔任板橋市
      民代表之公務員身分，始受板橋市公所委託，代為從事驗
      收證明職務，被告顯已取得臨時暫辦驗收之職務。又被告
      雖以日邦公司名義承作板橋市公所清運廢棄物業務，然該
      受板橋市公所委託執行清運業務之人，仍為日邦公司，並
      非被告個人；而就虛報工資部分，日邦公司負責人林進發
      並未與被告共同虛報，故此部分被告並無從與林進發構成
      共同正犯。
（七）又查被告虛報附表一之清運款45萬6600元、浮報附表二之
      清運款84萬9300元。雖被告總計領取236萬9400 元。惟附
      表三所示車輛及鏟裝機確有參與清運，分據證人許春田證
      稱：是綽號「肉圓」找我去清運，我開1部3.5噸、車牌FD
      -1698，我太太許陳切也開1部3.5噸、車牌HA-8789，另外
      找蔡新霖也開1部3.5噸的去，當時約定每車次1200元，另
      我還派1台鏟裝機去，約定1天8工時，工資6000元，前開3
      部車輛及鏟裝機共領得15萬元。證人許陳切證稱：我與先
      生一起參與清運，2人各開1部車，也有找蔡新霖去，還有
      1 台鏟裝機。證人蔡新霖證稱：許春田找我去參與清運，
      我開1部3.5噸、車牌HD-0086之卡車，工資每車次1200 元
      ，自己記車次向許春田報，許春田再往上報。證人蕭阿富
      證稱：是綽號「老獅」找我去清運，我開3.5噸、車牌FL-
      0405之小貨車參與清運，約定1車次1200元，共做5天，約
      30幾車次，領得4 萬多元。證人林慶章證稱：是綽號「老
      獅」找我去清運，我向朋友洪財陸借1部3.5噸、車牌QH-4
      98之小貨車參與清運，約定每車次1200元，共做5、6天，
      平均1天可清運7、8車次，領得5萬多元。證人戴永河證稱
      ：是綽號「老獅」找我去清運，我開鏟裝機，約定每天工
      資6000元，我工作時間是下午1點到晚上9點，共做6 天，
      領得3萬6000 元。證人林榮棟證稱：我工人戴永河開我所
      有之鏟裝機參與清運。足見上開車輛及鏟裝機應有參與清
      運工作，且上開車輛為清運作業明細表上所未列載部分，
      核計有29萬1600元（理由詳如附表三所示之說明），此部
      分被告漏未申報，自應於申報總額中扣除。另被告實際僱
      用車輛、機具之成本，乃僱傭雙方協議結果，屬契約自由
      原則，被告因而支出之成本，與被告向板橋市公所申報之
      費用間之差額，應係被告合法之利潤（詳如附表一、二、
      三所載）。公訴人認此部分係不法利得，及漏未查明未申
      報之29萬1600 元部分，致誤認被告獲利169萬4000元，容
      有未洽。
（八）綜上所述，本件事證明確，被告所辯均不足採，其係受公
      務機關委託承辦公務之人，利用職務上之機會，詐取財物
      之犯行，已臻明確，自應依法論科。
三、按營利事業銷貨統一發票，應認屬於商業會計法第十五條所
    指商業會計憑證之一種，商業負責人以明知不實之事項而填
    製會計憑證，即應認構成商業會計法第七十一條第一款之罪
    ，該罪與刑法第二百十五條之業務文書登載不實罪屬法規競
    合關係，依特別法優於普通法之原則，應優先適用前者之罰
    則規定。核被告所為，係犯 81年7月17日修正公布之貪污治
    罪條例第5 條第1項第2款所規定：受公務機關委託承辦公務
    之人，利用職務上機會詐取財物罪及商業會計法第71 條第1
    款之罪。被告乙○○雖非日邦營造有限公司之負責人，惟與
    該公司負責人林進發就填製不實會計憑證部分，共同實施違
    反商業會計法行為，依刑法第31條第1 項之規定仍以共犯論
    。又被告犯罪後貪污治罪條例於85年10月23日修正公布，其
    中第5條第1項第2 款之利用職務上機會詐取財物罪刑責，依
    修正前規定係處7年以上有期徒刑，得併科新台幣2百萬元以
    下罰金，而依修正後規定則係處7 年以上有期徒刑，得併科
    新台幣6 千萬元以下罰金，新舊法比較結果，應依行為時之
    舊法，對於被告較為有利，依刑法第2條第1項但書，應適用
    該條例修正前第5條第1項第2款（指81年7月17日修正公佈者
    ）之規定論處。被告所犯2 罪間，有方法、結果之牽連犯關
    係，應從一重以貪污治罪條例處斷。
四、原審對被告論罪科刑，固非無見。惟查(1)被告所為，係犯貪
    污治罪條例第5條第1項第2 款之利用職務上機會詐取財物罪
    ，原審認被告係犯貪污治罪條例第6 條第1項第5款之罪，尚
    有未洽(2)本件被告係利用受託承辦公務之機會而從中為不法
    行為，並非直接以其為市民代表之身分而詐取公款，原判決
    主文竟記載為「依據法令從事公務之人員」，並於論罪法條
    欄援引貪污治罪條例第二條前段作為依據，而非依同條後段
    之「受公務機關委託承辦公務之人」予以論罪，亦有未當(3)
    證據之取捨、證明力之判斷及事實之認定，固屬事實審法院
    自由判斷之職權，但此項自由判斷職權之行使，仍應受經驗
    法則及論理法則之支配，倘就同一證據內容，採取不同標準
    評價作為認定事實之基礎，而未說明其理由，即有證據上理
    由矛盾及判決理由未備之違法。原判決認定其附表二所示車
    輛雖有參與清運工作，但有浮報天數及車次之情形，其中編
    號五至七部分，均係以證人鄧助墩之證詞作為認定事實所依
    憑之基礎，而鄧某係供稱該三車輛分屬其友人潘宗恩及潘某
    友人所有，彼等約工作三至四天，每天清運七車次等語（見
    偵字第二一四二八號偵查卷第二宗第一五四頁背面），然原
    判決認定該編號五及六部分應以三天，每天七車次計算，共
    二十一車次，然編號七部分卻認定共為二十八車次（似以四
    天計算），每車次一千二百元，應申報三萬三千六百元，以
    致就如附表二所示浮報清運款誤認為84萬900元（應為84 萬
    9300元），虛報總額部分，亦誤認係100萬5900 元（應為10
    1萬4300 元），關於被告尚未償還板橋市公所之金額即犯罪
    所得財物亦誤認係902622元（應為911022元）。自有證據上
    理由矛盾及判決理由未備之違誤。被告上訴意旨，否認犯罪
    ，上訴固無理由。惟原判決此部份既有可議，自應由本院就
    被告部分撤銷改判。爰審酌被告乙○○之素行、犯罪之動機
    、目的、手段及犯罪所生之危害，犯後已與板橋市公所達成
    民事和解，返還部份詐欺之款項（有調解筆錄在卷為憑），
    及犯後態度等一切情狀，量處如主文第2 項所示之刑，並宣
    告被告褫奪公權5年，以資懲儆。被告犯罪所得0000000元，
    依卷附調解筆錄所示，被告於93年9月8日調解當日給付現金
    50000元；其餘964300元，自同年12月起按月8 日償還26639
    元，及至本件宣判前，被告僅給付第1、2期款項合計 53278
    元（見卷附板橋市公所傳真函，附於本院更一審卷第55、56
    頁，該傳真函係以原審認定被告浮報之清運費為100 萬5千9
    百元為基準，惟經本院認定被告浮報之清運費應為101萬4千
    3百元，故認定被告尚未償還之款項亦有所不同），尚餘911
    022 元，此部分自應追繳沒收，如全部或一部無法追繳時，
    以其財產抵償之。
五、按 92年1月14日修正通過之刑事訴訟法施行前，已繫屬於各
    級法院之案件，其以後之訴訟程序，應依修正刑事訴訟法終
    結之。但修正刑事訴訟法施行前已依法定程序進行之訴訟程
    序，其效力不受影響，刑事訴訟法施行法第7條之3定有明文
    。查證人張正雄、林朝枝、丙○○、黃淑女、林富生、楊吳
    花、吳黃溫柔、楊平和、劉瑞桃、楊改、洪文雄、謝福松
    、詹芳林、李秋狄、謝典昌、吳旭明、劉智湧、陳樹松、邱
    垂寬、鄧源敦、鄧助墩、廖福戰、蔡允長、曾瑞麟、張文祥
    、吳明智、蔡國成、陳火旺、洪長、陳國勝、謝喜美、吳根
    爵、賴金發、高鳳卿、鍾茂松、黃承亮、許春田、蔡新霖、
    蕭阿富、林慶章、戴永河、林榮棟於台北縣調查站之詢問筆
    錄，均係於 92年1月14日修正通過之刑事訴訟法施行前，已
    依法定程序進行之訴訟程序，其效力不受影響，上開證人張
    正雄等人於台北縣調查站所為陳述，均有證據能力。再被告
    以外之人於審判外之言詞或書面陳述，除法律有規定者外，
    不得作為證據；而被告以外之人於偵查中向檢察官所為之陳
    述，除顯有不可信之情況者外，得為證據，刑事訴訟法第15
    9條第1項、第159條之1第2 項分別定有明文。查證人丙○○
    、黃承亮、鄧助墩、廖福戰、張正雄、林朝枝於偵查中向檢
    察官所為之陳述，既均經具結，並在自由意志下陳述，所為
    證言並無顯不可信之情形，亦應有證據能力。
六、刑事訴訟法第370 條前段規定：「由被告上訴或為被告利益
    而上訴者，第二審法院不得諭知較重於原審判決之刑」，即
    所謂「不利益變更禁止原則」，惟該原則僅限於原判決適用
    法條並無不當時始有其適用，苟原判決有適用法條不當之情
    形時，第二審法院即得撤銷原判決，另為適法之判決而諭知
    較重於原審之刑。本件雖係被告提起上訴，惟被告係犯貪污
    治罪條例第5條第1項第2 款之利用職務上機會詐取財物罪，
    原審竟論以貪污治罪條例第6 條第1項第5款之對於非主管之
    事務，利用職權機會圖利罪，原判決適用法條顯有不當，自
    無「不利益變更禁止原則」之適用，本院自得諭知較重之刑
    ，併予敘明。
七、又刑法第210 條所定偽造文書罪之「偽造」行為，係指無製
    作權人而擅自偽以他人之名義作成文書，是行為人倘已獲得
    權利人之授權或同意，即非無權製作，無成立該罪之餘地。
    本件日邦公司負責人林進發坦承同意配合被告向板橋市公所
    請款，乃將日邦公司的大、小章均交由被告完成請款作業（
    見他字卷第53頁背面）；證人黃淑女亦證稱：乙○○要我去
    日邦公司要日邦的大、小章，表示要用之向公所請款，因為
    賀伯颱風災後垃圾清運的錢已經下來了。我遂前去日邦找林
    進發，惟林進發不在，可是該公司有1 位小姐（姓名不復記
    憶）表示林進發已交待渠將大、小章給我取用，我遂取得日
    邦之大、小章」（見偵字第21428號偵查卷2第63頁背面）。
    則被告以日邦公司名義製作「清運作業明細表」，自不構成
    偽造文書罪名，一併敘明。
據上論斷，應依刑事訴訟法第369條第1項前段、第364條、第299
條第1項前段、第370條，商業會計法第71條第 1款、修正前貪污
治罪條例第5條第1項第2款、第2條後段、第9條、第16 條、刑法
第11條前段、第28條、第31條第1項、第37條第2項、第55條、第
2條第1項但書，判決如主文。
本案經檢察官洪泰文到庭執行職務。
中    華    民    國    95    年    6     月    22    日
                  刑事第七庭    審判長法  官  陳正雄
                                      法  官  許宗和
                                      法  官  許錦印
以上正本證明與原本無異。
如不服本判決，應於收受送達後十日內向本院提出上訴書狀，其
未敘述上訴之理由者並得於提起上訴後十日內向本院補提理由書
（均須按他造當事人之人數附繕本）。
                                      書記官  楊妙恩
中    華    民    國    95    年    6    月    29    日
附錄本案論罪科刑法條全文：
81年7月17日修正公布之貪污治罪條例第5條第1項第2款
有下列行為之一者，處七年以上有期徒刑，得併科新臺幣二百萬
元以下罰金。
一  意圖得利，擅提或截留公款，或違背法令收募稅捐或公債者
    。
二  利用職務上之機會，詐取財物者。
三  對於職務上之行為，要求期約或收受賄賂，或其他不正利益
    者。
商業會計法第71條第1款：
商業負責人、主辦及經辦會計人員或依法受託代他人處理會計事
務之人員有下列情事之一者，處五年以下有期徒刑、拘役或科或
併科新台幣15萬元以下罰金：
一  以明知為不實之事項，而填製會計憑證或記入帳冊者。
二  故意使應保存之會計憑證、帳簿報表滅失毀損者。
三  意圖不法之利益而偽造、變造會計憑證、帳簿報表內容或撕
    毀其頁數者。
四  故意遺漏會計事項不為記錄，致使財務報表發生不實之結果
    者。
五  其他利用不正當方法，致使會計事項或財務報表發生不實之
    結果者
附表一：未參與清運車輛及虛報金額
┌──┬────┬──┬──┬──┬──┬──┬────┬───────┐
│編號│車    號│車輛│申報│申報│總計│單價│申報金額│    犯罪情形  │
│    │        │總重│日期│車次│    │(元)│(新台幣)│    證    據  │
│    │        │    │    │    │    │    │        │              │
├──┼────┼──┼──┼──┼──┼──┼────┼───────┤
│一  │RL_508  │6.4 │8.2 │11  │11  │1200│13200   │一、該車李秋狄│
│    │        │噸  ├──┼──┤    │    │        │    所屬昱宏實│
│    │        │    │8.3 │    │    │    │        │    業社所有。│
│    │        │    ├──┼──┤    │    │        │    用於載運工│
│    │        │    │8.4 │    │    │    │        │    程挖土機，│
│    │        │    ├──┼──┤    │    │        │    無裝載及傾│
│    │        │    │8.5 │    │    │    │        │    卸功能。故│
│    │        │    ├──┼──┤    │    │        │    未參與清運│
│    │        │    │8.6 │    │    │    │        │    。        │
│    │        │    ├──┼──┤    │    │        │二、李秋狄調查│
│    │        │    │8.7 │    │    │    │        │    筆錄（八十│
│    │        │    ├──┼──┤    │    │        │    八年度偵字│
│    │        │    │    │    │    │    │        │    第二一四二│
│    │        │    │    │    │    │    │        │    八號第二卷│
│    │        │    │    │    │    │    │        │    第一０三頁│
│    │        │    │    │    │    │    │        │    ）        │
│    │        │    │    │    │    │    │        │              │
├──┼────┼──┼──┼──┼──┼──┼────┼───────┤
│二  │GI_460  │8.8 │8.2 │12  │48  │1500│72000   │一、該車車主張│
│    │        │噸  ├──┼──┤    │    │        │    清玉，靠行│
│    │        │    │8.3 │13  │    │    │        │    謝典昌之安│
│    │        │    ├──┼──┤    │    │        │    程交通股份│
│    │        │    │8.4 │12  │    │    │        │    有限公司。│
│    │        │    ├──┼──┤    │    │        │    為台東市車│
│    │        │    │8.5 │11  │    │    │        │    。屬二一噸│
│    │        │    ├──┼──┤    │    │        │    砂石車。未│
│    │        │    │8.6 │    │    │    │        │    參與清運。│
│    │        │    ├──┼──┤    │    │        │二、謝典昌調查│
│    │        │    │8.7 │    │    │    │        │    筆錄（八十│
│    │        │    ├──┼──┤    │    │        │    八年度偵字│
│    │        │    │    │    │    │    │        │    第二一四二│
│    │        │    │    │    │    │    │        │    八號第二卷│
│    │        │    │    │    │    │    │        │    第六八頁）│
│    │        │    │    │    │    │    │        │    。        │
├──┼────┼──┼──┼──┼──┼──┼────┼───────┤
│三  │GI_677  │8.8 │8.2 │12  │50  │1500│75000   │一、該車靠行於│
│    │        │噸  ├──┼──┤    │    │        │    吳旭民之華│
│    │        │    │8.3 │13  │    │    │        │    盛貨運有限│
│    │        │    ├──┼──┤    │    │        │    公司，於八│
│    │        │    │8.4 │12  │    │    │        │    十四年四月│
│    │        │    ├──┼──┤    │    │        │    間即報廢繳│
│    │        │    │8.5 │13  │    │    │        │    銷牌照。故│
│    │        │    ├──┼──┤    │    │        │    未參與清運│
│    │        │    │8.6 │    │    │    │        │    。        │
│    │        │    ├──┼──┤    │    │        │二、吳旭民調查│
│    │        │    │8.7 │    │    │    │        │    筆錄（八十│
│    │        │    ├──┼──┤    │    │        │    八年度偵字│
│    │        │    │    │    │    │    │        │    第二一四二│
│    │        │    │    │    │    │    │        │    八號第三卷│
│    │        │    │    │    │    │    │        │    第六一頁）│
│    │        │    │    │    │    │    │        │    。        │
├──┼────┼──┼──┼──┼──┼──┼────┼───────┤
│四  │QA_896  │8.8 │8.2 │12  │47  │1500│70500   │一、該車屬合興│
│    │        │噸  ├──┼──┤    │    │        │    預拌混凝土│
│    │        │    │8.3 │12  │    │    │        │    股份有限公│
│    │        │    ├──┼──┤    │    │        │    司所有，為│
│    │        │    │8.4 │12  │    │    │        │    二一噸重之│
│    │        │    ├──┼──┤    │    │        │    預拌混凝土│
│    │        │    │8.5 │11  │    │    │        │    車。無法清│
│    │        │    ├──┼──┤    │    │        │    運。      │
│    │        │    │8.6 │    │    │    │        │二、劉智湧調查│
│    │        │    ├──┼──┤    │    │        │    筆錄（八十│
│    │        │    │8.7 │    │    │    │        │    八年度偵字│
│    │        │    ├──┼──┤    │    │        │    第二一四二│
│    │        │    │    │    │    │    │        │    八號第一卷│
│    │        │    │    │    │    │    │        │    第一九頁）│
│    │        │    │    │    │    │    │        │              │
├──┼────┼──┼──┼──┼──┼──┼────┼───────┤
│五  │QU_875或│8.8 │8.2 │11  │47  │1500│70500   │一、QU_875無此│
│    │QV_875  │噸  ├──┼──┤    │    │        │    車籍資料。│
│    │        │    │8.3 │13  │    │    │        │    QV_875係水│
│    │        │    ├──┼──┤    │    │        │    泥攪拌車。│
│    │        │    │8.4 │12  │    │    │        │    無清運功能│
│    │        │    ├──┼──┤    │    │        │    。        │
│    │        │    │8.5 │11  │    │    │        │二、88.09.23竹│
│    │        │    ├──┼──┤    │    │        │    監桃字第20│
│    │        │    │8.6 │    │    │    │        │    268號函。 │
│    │        │    ├──┼──┤    │    │        │              │
│    │        │    │8.7 │    │    │    │        │              │
│    │        │    ├──┼──┤    │    │        │              │
│    │        │    │    │    │    │    │        │              │
├──┼────┼──┼──┼──┼──┼──┼────┼───────┤
│六  │QJ_896  │8.8 │8.2 │11  │70  │1500│105000  │一、該車屬三國│
│    │        │噸  ├──┼──┤    │    │        │    挖土機械企│
│    │        │    │8.3 │13  │    │    │        │    業社所有。│
│    │        │    ├──┼──┤    │    │        │    未參與清運│
│    │        │    │8.4 │12  │    │    │        │    。        │
│    │        │    ├──┼──┤    │    │        │二、廖福戰、陳│
│    │        │    │8.5 │11  │    │    │        │    樹松調查筆│
│    │        │    ├──┼──┤    │    │        │    錄（八十八│
│    │        │    │8.6 │13  │    │    │        │    年度偵字第│
│    │        │    ├──┼──┤    │    │        │    二一四二八│
│    │        │    │8.7 │10  │    │    │        │    號第二卷第│
│    │        │    ├──┼──┤    │    │        │    一三三至一│
│    │        │    │    │    │    │    │        │    三六頁）  │
│    │        │    │    │    │    │    │        │              │
├──┼────┼──┼──┼──┼──┼──┼────┼───────┤
│七  │RP_435  │6.4 │8.2 │10  │42  │1200│50400   │一、該車屬大昇│
│    │        │噸  ├──┼──┤    │    │        │    企業社所有│
│    │        │    │8.3 │    │    │    │        │    。未參與清│
│    │        │    ├──┼──┤    │    │        │    運。      │
│    │        │    │8.4 │    │    │    │        │二、邱垂寬調查│
│    │        │    ├──┼──┤    │    │        │    筆錄（八十│
│    │        │    │8.5 │13  │    │    │        │    八年度偵字│
│    │        │    ├──┼──┤    │    │        │    第二一四二│
│    │        │    │8.6 │13  │    │    │        │    八號第一卷│
│    │        │    ├──┼──┤    │    │        │    第三五頁、│
│    │        │    │8.7 │6   │    │    │        │    本院八十九│
│    │        │    ├──┼──┤    │    │        │    年三月十六│
│    │        │    │    │    │    │    │        │    日筆錄）  │
├──┼────┼──┼──┼──┼──┼──┼────┼───────┤
│    │        │    │    │    │    │總計│456600元│              │
│    │        │    │    │    │    │虛報│        │              │
│    │        │    │    │    │    │    │        │              │
└──┴────┴──┴──┴──┴──┴──┴────┴───────┘
附表二：參與清運車輛浮報金額
┌──┬────┬──┬──┬──┬──┬──┬────┬───────┐
│編號│車    號│車輛│申報│申報│總計│單價│申報金額│犯罪情形      │
│    │        │總重│日期│車次│    │(元)│(新台幣)│證    據      │
│    │        │    │    │    │    │    │        │              │
├──┼────┼──┼──┼──┼──┼──┼────┼───────┤
│一  │RI_962  │6.4 │8.2 │11  │67  │1200│80400   │一、鄧源敦證稱│
│    │        │噸  ├──┼──┤    │    │        │    ：該車係三│
│    │        │    │8.3 │12  │    │    │        │    ．五噸小貨│
│    │        │    ├──┼──┤    │    │        │    車。共清運│
│    │        │    │8.4 │12  │    │    │        │    五天，實際│
│    │        │    ├──┼──┤    │    │        │    清運三十車│
│    │        │    │8.5 │13  │    │    │        │    次。每車次│
│    │        │    ├──┼──┤    │    │        │    一千二百元│
│    │        │    │8.6 │13  │    │    │        │    ，據此應申│
│    │        │    ├──┼──┤    │    │        │    報金額三萬│
│    │        │    │8.7 │6   │    │    │        │    六千元。  │
│    │        │    ├──┼──┤    │    │        │二、浮報四萬四│
│    │        │    │    │    │    │    │        │    千四百元。│
│    │        │    │    │    │    │    │        │三、鄧源敦證詞│
│    │        │    │    │    │    │    │        │    （八十八年│
│    │        │    │    │    │    │    │        │    度偵字第二│
│    │        │    │    │    │    │    │        │    一四二八號│
│    │        │    │    │    │    │    │        │    第二卷第一│
│    │        │    │    │    │    │    │        │    ０五頁）及│
│    │        │    │    │    │    │    │        │    記事本一頁│
│    │        │    │    │    │    │    │        │    。        │
├──┼────┼──┼──┼──┼──┼──┼────┼───────┤
│二  │RN_089  │6.4 │8.2 │11  │67  │1200│80400   │一、鄧助墩證稱│
│    │        │噸  ├──┼──┤    │    │        │    ：該車係三│
│    │        │    │8.3 │12  │    │    │        │    ．五噸小貨│
│    │        │    ├──┼──┤    │    │        │    車。共清運│
│    │        │    │8.4 │12  │    │    │        │    五天，每天│
│    │        │    ├──┼──┤    │    │        │    平均七車次│
│    │        │    │8.5 │13  │    │    │        │    。據此，共│
│    │        │    ├──┼──┤    │    │        │    清運三十五│
│    │        │    │8.6 │13  │    │    │        │    車次，每車│
│    │        │    ├──┼──┤    │    │        │    次一千二百│
│    │        │    │8.7 │6   │    │    │        │    元，應申報│
│    │        │    ├──┼──┤    │    │        │    金額四萬二│
│    │        │    │    │    │    │    │        │    千元。    │
│    │        │    │    │    │    │    │        │二、浮報三萬八│
│    │        │    │    │    │    │    │        │    千四百元。│
│    │        │    │    │    │    │    │        │三、鄧助墩證詞│
│    │        │    │    │    │    │    │        │    （八十八年│
│    │        │    │    │    │    │    │        │    度偵字第二│
│    │        │    │    │    │    │    │        │    一四二八號│
│    │        │    │    │    │    │    │        │    第二卷第一│
│    │        │    │    │    │    │    │        │    五二頁）。│
├──┼────┼──┼──┼──┼──┼──┼────┼───────┤
│三  │RK_270  │6.4 │8.2 │10  │66  │1200│79200   │一、鄧助墩證稱│
│    │        │噸  ├──┼──┤    │    │        │    ：RK_270及│
│    │        │    │8.3 │12  │    │    │        │    RO_818實際│
│    │        │    ├──┼──┤    │    │        │    每天僅一車│
│    │        │    │8.4 │12  │    │    │        │    參與清運。│
│    │        │    ├──┼──┤    │    │        │    共清運五天│
│    │        │    │8.5 │13  │    │    │        │    ，每天平均│
│    │        │    ├──┼──┤    │    │        │    七車次。據│
│    │        │    │8.6 │13  │    │    │        │    此共清運三│
│    │        │    ├──┼──┤    │    │        │    十五車次。│
│    │        │    │8.7 │6   │    │    │        │二、因二車係分│
│    │        │    ├──┼──┤    │    │        │    別於何日參│
│    │        │    │    │    │    │    │        │    與清運不明│
│    │        │    │    │    │    │    │        │    。且二車申│
│    │        │    │    │    │    │    │        │    報單價分別│
│    │        │    │    │    │    │    │        │    為一千二百│
│    │        │    │    │    │    │    │        │    元及一千五│
│    │        │    │    │    │    │    │        │    百元二種，│
│    │        │    │    │    │    │    │        │    依「罪證有│
├──┼────┼──┼──┼──┼──┼──┼────┤    疑，利歸被│
│四  │RO_818  │8.8 │8.2 │12  │55  │1500│82500   │    告」之原則│
│    │        │噸  ├──┼──┤    │    │        │    ，本院認應│
│    │        │    │8.3 │    │    │    │        │    以每車次一│
│    │        │    ├──┼──┤    │    │        │    千五百元計│
│    │        │    │8.4 │12  │    │    │        │    價。據此，│
│    │        │    ├──┼──┤    │    │        │    應申報金額│
│    │        │    │8.5 │11  │    │    │        │    為五萬二千│
│    │        │    ├──┼──┤    │    │        │    五百元。  │
│    │        │    │8.6 │14  │    │    │        │二、二車共浮報│
│    │        │    ├──┼──┤    │    │        │    十萬九千二│
│    │        │    │8.7 │6   │    │    │        │    百元。    │
│    │        │    ├──┼──┤    │    │        │三、鄧助墩證詞│
│    │        │    │    │    │    │    │        │    （八十八年│
│    │        │    │    │    │    │    │        │    度偵字第二│
│    │        │    │    │    │    │    │        │    一四二八號│
│    │        │    │    │    │    │    │        │    第二卷第一│
│    │        │    │    │    │    │    │        │    五五頁）。│
│    │        │    │    │    │    │    │        │              │
├──┼────┼──┼──┼──┼──┼──┼────┼───────┤
│五  │HM_689  │8.8 │8.2 │    │36  │1500│54000   │一、鄧助墩證稱│
│    │        │噸  ├──┼──┤    │    │        │    ：RL_503係│
│    │        │    │8.3 │13  │    │    │        │    潘宗恩之車│
│    │        │    ├──┼──┤    │    │        │    輛、HM_689│
│    │        │    │8.4 │12  │    │    │        │    及MU_563係│
│    │        │    ├──┼──┤    │    │        │    潘宗恩朋友│
│    │        │    │8.5 │11  │    │    │        │    之車輛。彼│
│    │        │    ├──┼──┤    │    │        │    等約工作三│
│    │        │    │8.6 │    │    │    │        │    至四天，每│
│    │        │    ├──┼──┤    │    │        │    天清運七車│
│    │        │    │8.7 │    │    │    │        │    次。據此HM│
│    │        │    ├──┼──┤    │    │        │    _689、MU_5│
│    │        │    │    │    │    │    │        │    63各申報清│
│    │        │    │    │    │    │    │        │    運三天，每│
│    │        │    │    │    │    │    │        │    天七車次計│
│    │        │    │    │    │    │    │        │    算，應係各│
│    │        │    │    │    │    │    │        │    清運二十一│
│    │        │    │    │    │    │    │        │    車次。每車│
│    │        │    │    │    │    │    │        │    次一千五百│
├──┼────┼──┼──┼──┼──┼──┼────┤    元，則HM_6│
│六  │MU_563  │8.8 │8.2 │    │38  │1500│57000   │    89、MU_563│
│    │        │噸  ├──┼──┤    │    │        │    各應申報三│
│    │        │    │8.3 │13  │    │    │        │    萬一千五百│
│    │        │    ├──┼──┤    │    │        │    元。RL_503│
│    │        │    │8.4 │12  │    │    │        │    係清運二十│
│    │        │    ├──┼──┤    │    │        │    一車次。每│
│    │        │    │8.5 │13  │    │    │        │    車次一千二│
│    │        │    ├──┼──┤    │    │        │    百元，應申│
│    │        │    │8.6 │    │    │    │        │    報二萬五千│
│    │        │    ├──┼──┤    │    │        │    二百元。  │
│    │        │    │8.7 │    │    │    │        │二、據此HM_689│
│    │        │    ├──┼──┤    │    │        │    浮報二萬二│
│    │        │    │    │    │    │    │        │    千五百元。│
│    │        │    │    │    │    │    │        │    MU_563浮報│
│    │        │    │    │    │    │    │        │    二萬五千五│
│    │        │    │    │    │    │    │        │    百元。    │
│    │        │    │    │    │    │    │        │    RL_503浮報│
│    │        │    │    │    │    │    │        │    二萬八千八│
│    │        │    │    │    │    │    │        │    百元。    │
├──┼────┼──┼──┼──┼──┼──┼────┤三、鄧助墩證詞│
│七  │RL_503  │6.4 │8.2 │    │45  │1200│54000   │    （八十八年│
│    │        │噸  ├──┼──┤    │    │        │    度偵字第二│
│    │        │    │8.3 │    │    │    │        │    一四二八號│
│    │        │    ├──┼──┤    │    │        │    第二卷第一│
│    │        │    │8.4 │12  │    │    │        │    五五頁）。│
│    │        │    ├──┼──┤    │    │        │              │
│    │        │    │8.5 │13  │    │    │        │              │
│    │        │    ├──┼──┤    │    │        │              │
│    │        │    │8.6 │14  │    │    │        │              │
│    │        │    ├──┼──┤    │    │        │              │
│    │        │    │8.7 │6   │    │    │        │              │
│    │        │    ├──┼──┤    │    │        │              │
│    │        │    │    │    │    │    │        │              │
├──┼────┼──┼──┼──┼──┼──┼────┼───────┤
│八  │GP_481  │8.8 │8.2 │12  │72  │1500│108000  │一、廖福戰證稱│
│    │        │噸  ├──┼──┤    │    │        │    ：GP_481及│
│    │        │    │8.3 │13  │    │    │        │    GP_470車輛│
│    │        │    ├──┼──┤    │    │        │    均其所有，│
│    │        │    │8.4 │12  │    │    │        │    實際每日僅│
│    │        │    ├──┼──┤    │    │        │    派一車參與│
│    │        │    │8.5 │12  │    │    │        │    清運六天。│
│    │        │    ├──┼──┤    │    │        │    平均每日清│
│    │        │    │8.6 │13  │    │    │        │    運七、八車│
│    │        │    ├──┼──┤    │    │        │    次，依「罪│
│    │        │    │8.7 │10  │    │    │        │    證有疑，利│
│    │        │    ├──┼──┤    │    │        │    歸被告」原│
│    │        │    │    │    │    │    │        │    則，平均每│
│    │        │    │    │    │    │    │        │    日以清運八│
│    │        │    │    │    │    │    │        │    車次計算。│
│    │        │    │    │    │    │    │        │    二車共計清│
│    │        │    │    │    │    │    │        │    運四十八車│
│    │        │    │    │    │    │    │        │    次，每車次│
│    │        │    │    │    │    │    │        │    一千五百元│
├──┼────┼──┼──┼──┼──┼──┼────┤    ，據此應申│
│九  │GP_470  │8.8 │8.2 │12  │73  │1500│109500  │    報金額七萬│
│    │        │噸  ├──┼──┤    │    │        │    二千元。  │
│    │        │    │8.3 │13  │    │    │        │二、二車共浮報│
│    │        │    ├──┼──┤    │    │        │    十四萬五千│
│    │        │    │8.4 │12  │    │    │        │    五百元。  │
│    │        │    ├──┼──┤    │    │        │三、廖福戰證詞│
│    │        │    │8.5 │13  │    │    │附註：8.│    （八十八年│
│    │        │    ├──┼──┤    │    │5申報13 │    度偵字第二│
│    │        │    │8.6 │13  │    │    │車次，起│    一四二八號│
│    │        │    ├──┼──┤    │    │訴書誤載│    第二卷第一│
│    │        │    │8.7 │10  │    │    │為12車次│    三五頁、第│
│    │        │    ├──┼──┤    │    │。故申報│    三卷第六一│
│    │        │    │    │    │    │    │金額亦誤│    頁。）    │
│    │        │    │    │    │    │    │載為1080│              │
│    │        │    │    │    │    │    │00。    │              │
│    │        │    │    │    │    │    │        │              │
├──┼────┼──┼──┼──┼──┼──┼────┼───────┤
│十  │QD_206  │8.8 │8.2 │11  │47  │1500│70500   │一、蔡允長證稱│
│    │        │噸  ├──┼──┤    │    │        │    ：僅參與清│
│    │        │    │8.3 │13  │    │    │        │    運二天，每│
│    │        │    ├──┼──┤    │    │        │    天清運四車│
│    │        │    │8.4 │12  │    │    │        │    次。據此共│
│    │        │    ├──┼──┤    │    │        │    清運八車次│
│    │        │    │8.5 │11  │    │    │        │    ，每車次一│
│    │        │    ├──┼──┤    │    │        │    千五百元，│
│    │        │    │8.6 │    │    │    │        │    應申報金額│
│    │        │    ├──┼──┤    │    │        │    為一萬二千│
│    │        │    │8.7 │    │    │    │        │    元。      │
│    │        │    ├──┼──┤    │    │        │二、浮報五萬八│
│    │        │    │    │    │    │    │        │    千五百元。│
│    │        │    │    │    │    │    │        │三、蔡允長證詞│
│    │        │    │    │    │    │    │        │    （八十八年│
│    │        │    │    │    │    │    │        │    度偵字第二│
│    │        │    │    │    │    │    │        │    一四二八號│
│    │        │    │    │    │    │    │        │    第二卷第一│
│    │        │    │    │    │    │    │        │    四三頁）。│
│    │        │    │    │    │    │    │        │              │
├──┼────┼──┼──┼──┼──┼──┼────┼───────┤
│十一│GB_178  │8.8 │8.2 │11  │60  │1500│90000   │一、曾瑞麟證稱│
│    │        │噸  ├──┼──┤    │    │        │    ：僅參與清│
│    │        │    │8.3 │14  │    │    │        │    運一天，清│
│    │        │    ├──┼──┤    │    │        │    運六、七車│
│    │        │    │8.4 │12  │    │    │        │    次。輪胎被│
│    │        │    ├──┼──┤    │    │        │    刺破後，即│
│    │        │    │8.5 │    │    │    │        │    不願再清運│
│    │        │    ├──┼──┤    │    │        │    。依「罪證│
│    │        │    │8.6 │13  │    │    │        │    有疑，利歸│
│    │        │    ├──┼──┤    │    │        │    被告」原則│
│    │        │    │8.7 │10  │    │    │        │    ，以清運七│
│    │        │    ├──┼──┤    │    │        │    車次計算。│
│    │        │    │    │    │    │    │        │    每車次一千│
│    │        │    │    │    │    │    │        │    五百元，據│
│    │        │    │    │    │    │    │        │    此應申報金│
│    │        │    │    │    │    │    │        │    額為一萬零│
│    │        │    │    │    │    │    │        │    五百元。  │
│    │        │    │    │    │    │    │        │二、浮報七萬九│
│    │        │    │    │    │    │    │        │    千五百元。│
│    │        │    │    │    │    │    │        │三、曾瑞麟證詞│
│    │        │    │    │    │    │    │        │    （八十八年│
│    │        │    │    │    │    │    │        │    度偵字第二│
│    │        │    │    │    │    │    │        │    一四二八號│
│    │        │    │    │    │    │    │        │    第二卷第一│
│    │        │    │    │    │    │    │        │    四一頁）。│
│    │        │    │    │    │    │    │        │              │
├──┼────┼──┼──┼──┼──┼──┼────┼───────┤
│十二│AK_921  │8.8 │8.2 │11  │70  │1500│105000  │一、張文祥證稱│
│    │        │噸  ├──┼──┤    │    │        │    ：參與清運│
│    │        │    │8.3 │12  │    │    │        │    三至四天，│
│    │        │    ├──┼──┤    │    │        │    平均每日清│
│    │        │    │8.4 │12  │    │    │        │    運約六車次│
│    │        │    ├──┼──┤    │    │        │    。依「罪證│
│    │        │    │8.5 │11  │    │    │        │    有疑，利歸│
│    │        │    ├──┼──┤    │    │        │    被告」原則│
│    │        │    │8.6 │14  │    │    │        │    ，以清運四│
│    │        │    ├──┼──┤    │    │        │    天，每天清│
│    │        │    │8.7 │10  │    │    │        │    運六車次計│
│    │        │    ├──┼──┤    │    │        │    算，共清運│
│    │        │    │    │    │    │    │        │    二十四車次│
│    │        │    │    │    │    │    │        │    ，每車次一│
│    │        │    │    │    │    │    │        │    千五百元。│
│    │        │    │    │    │    │    │        │    據此應申報│
│    │        │    │    │    │    │    │        │    金額為三萬│
│    │        │    │    │    │    │    │        │    六千元。  │
│    │        │    │    │    │    │    │        │二、浮報六萬九│
│    │        │    │    │    │    │    │        │    千元。    │
│    │        │    │    │    │    │    │        │三、張文祥證詞│
│    │        │    │    │    │    │    │        │    （八十八年│
│    │        │    │    │    │    │    │        │    度偵字第二│
│    │        │    │    │    │    │    │        │    一四二八號│
│    │        │    │    │    │    │    │        │    第二卷第八│
│    │        │    │    │    │    │    │        │    ０頁）。  │
│    │        │    │    │    │    │    │        │              │
├──┼────┼──┼──┼──┼──┼──┼────┼───────┤
│十三│AM_867  │8.8 │8.2 │12  │61  │1500│91500   │一、吳明智證稱│
│    │        │噸  ├──┼──┤    │    │        │    ：參與清運│
│    │        │    │8.3 │13  │    │    │        │    四天，有二│
│    │        │    ├──┼──┤    │    │        │    天工作半天│
│    │        │    │8.4 │12  │    │    │        │    ，平均每日│
│    │        │    ├──┼──┤    │    │        │    清運六車次│
│    │        │    │8.5 │    │    │    │        │    。共清運十│
│    │        │    ├──┼──┤    │    │        │    八至二十車│
│    │        │    │8.6 │14  │    │    │        │    次。依「罪│
│    │        │    ├──┼──┤    │    │        │    證有疑，利│
│    │        │    │8.7 │10  │    │    │        │    歸被告」原│
│    │        │    ├──┼──┤    │    │        │    則，以清運│
│    │        │    │    │    │    │    │        │    二十車次計│
│    │        │    │    │    │    │    │        │    算，每車次│
│    │        │    │    │    │    │    │        │    一千五百元│
│    │        │    │    │    │    │    │        │    。據此應申│
│    │        │    │    │    │    │    │        │    報金額為三│
│    │        │    │    │    │    │    │        │    萬元。    │
│    │        │    │    │    │    │    │        │二、浮報六萬一│
│    │        │    │    │    │    │    │        │    千五百元。│
│    │        │    │    │    │    │    │        │三、吳明智證詞│
│    │        │    │    │    │    │    │        │    （八十八年│
│    │        │    │    │    │    │    │        │    度偵字第二│
│    │        │    │    │    │    │    │        │    一四二八號│
│    │        │    │    │    │    │    │        │    第二卷第一│
│    │        │    │    │    │    │    │        │    三八頁）。│
│    │        │    │    │    │    │    │        │              │
├──┼────┼──┼──┼──┼──┼──┼────┼───────┤
│十四│HM_396  │8.8 │8.2 │11  │35  │1500│52500   │一、蔡國成證稱│
│    │        │噸  ├──┼──┤    │    │        │    ：其於八十│
│    │        │    │8.3 │12  │    │    │        │    五年八月四│
│    │        │    ├──┼──┤    │    │        │    、五、六日│
│    │        │    │8.4 │12  │    │    │        │    ，共三天參│
│    │        │    ├──┼──┤    │    │        │    與清運，每│
│    │        │    │8.5 │    │    │    │        │    日清運六車│
│    │        │    ├──┼──┤    │    │        │    次。據此共│
│    │        │    │8.6 │    │    │    │        │    清運十八車│
│    │        │    ├──┼──┤    │    │        │    次，每車次│
│    │        │    │8.7 │    │    │    │        │    一千五百元│
│    │        │    ├──┼──┤    │    │        │    ，應申報金│
│    │        │    │    │    │    │    │        │    額為二萬七│
│    │        │    │    │    │    │    │        │    千元。    │
│    │        │    │    │    │    │    │        │二、浮報二萬五│
│    │        │    │    │    │    │    │        │    千五百元。│
│    │        │    │    │    │    │    │        │三、蔡國成證詞│
│    │        │    │    │    │    │    │        │    （八十八年│
│    │        │    │    │    │    │    │        │    度偵字第二│
│    │        │    │    │    │    │    │        │    一四二八號│
│    │        │    │    │    │    │    │        │    第二卷第七│
│    │        │    │    │    │    │    │        │    七頁）。  │
│    │        │    │    │    │    │    │        │              │
├──┼────┼──┼──┼──┼──┼──┼────┼───────┤
│十五│QI_677  │8.8 │8.2 │12  │37  │1500│55500   │一、陳樹松證稱│
│    │        │噸  ├──┼──┤    │    │        │    ：本人之QI│
│    │        │    │8.3 │13  │    │    │        │    _460清運二│
│    │        │    ├──┼──┤    │    │        │    天。陳火旺│
│    │        │    │8.4 │12  │    │    │        │    之QI_677清│
│    │        │    ├──┼──┤    │    │        │    運三天。  │
│    │        │    │8.5 │    │    │    │        │二、陳火旺證稱│
│    │        │    ├──┼──┤    │    │        │    ：一天可清│
│    │        │    │8.6 │    │    │    │        │    清運五、六│
│    │        │    ├──┼──┤    │    │        │    車次。依「│
│    │        │    │8.7 │    │    │    │        │    罪證有疑，│
│    │        │    ├──┼──┤    │    │        │    利歸被告」│
│    │        │    │    │    │    │    │        │    之原則，一│
│    │        │    │    │    │    │    │        │    天以清運六│
│    │        │    │    │    │    │    │        │    車次計算。│
│    │        │    │    │    │    │    │        │三、據此陳樹松│
│    │        │    │    │    │    │    │        │    共清運十二│
│    │        │    │    │    │    │    │        │    車次，每車│
│    │        │    │    │    │    │    │        │    次一千五百│
│    │        │    │    │    │    │    │        │    元，應申報│
│    │        │    │    │    │    │    │        │    金額為一萬│
│    │        │    │    │    │    │    │        │    八千元。  │
│    │        │    │    │    │    │    │        │    陳火旺共清│
│    │        │    │    │    │    │    │        │    運十八車次│
│    │        │    │    │    │    │    │        │    ，每車次亦│
│    │        │    │    │    │    │    │        │    為一千五百│
│    │        │    │    │    │    │    │        │    元，應申報│
│    │        │    │    │    │    │    │        │    金額二萬七│
├──┼────┼──┼──┼──┼──┼──┼────┤    千元。    │
│十六│QI_460  │8.8 │8.2 │    │23  │1500│34500   │四、陳火旺之QI│
│    │        │噸  ├──┼──┤    │    │        │    _677浮報二│
│    │        │    │8.3 │    │    │    │        │    萬八千五百│
│    │        │    ├──┼──┤    │    │        │    元。      │
│    │        │    │8.4 │    │    │    │        │五、陳樹松之QI│
│    │        │    ├──┼──┤    │    │        │    _460浮報一│
│    │        │    │8.5 │    │    │    │        │    萬六千五百│
│    │        │    ├──┼──┤    │    │        │    元。      │
│    │        │    │8.6 │13  │    │    │        │六、陳樹松筆錄│
│    │        │    ├──┼──┤    │    │        │    （八十八年│
│    │        │    │8.7 │10  │    │    │        │    度偵字第二│
│    │        │    ├──┼──┤    │    │        │    一四二八號│
│    │        │    │    │    │    │    │        │    第二卷第一│
│    │        │    │    │    │    │    │        │    三六頁）。│
│    │        │    │    │    │    │    │        │    陳火旺筆錄│
│    │        │    │    │    │    │    │        │    （同上案號│
│    │        │    │    │    │    │    │        │    第三卷第一│
│    │        │    │    │    │    │    │        │    一二頁）。│
│    │        │    │    │    │    │    │        │              │
├──┼────┼──┼──┼──┼──┼──┼────┼───────┤
│十七│QA_923  │8.8 │8.2 │12  │49  │1500│73500   │一、洪長證稱：│
│    │        │噸  ├──┼──┤    │    │        │    參與清運約│
│    │        │    │8.3 │13  │    │    │        │    四天，每天│
│    │        │    ├──┼──┤    │    │        │    約清運四、│
│    │        │    │8.4 │12  │    │    │        │    五車次。依│
│    │        │    ├──┼──┤    │    │        │    「罪證有疑│
│    │        │    │8.5 │12  │    │    │        │    ，利歸被告│
│    │        │    ├──┼──┤    │    │        │    」之原則，│
│    │        │    │8.6 │    │    │    │        │    以清運四天│
│    │        │    ├──┼──┤    │    │        │    ，每天清運│
│    │        │    │8.7 │    │    │    │        │    五車次計算│
│    │        │    ├──┼──┤    │    │        │    。據此共清│
│    │        │    │    │    │    │    │        │    運二十車次│
│    │        │    │    │    │    │    │        │    ，每車次一│
│    │        │    │    │    │    │    │        │    千五百元，│
│    │        │    │    │    │    │    │        │    應申報金額│
│    │        │    │    │    │    │    │        │    為三萬元  │
│    │        │    │    │    │    │    │        │    。        │
│    │        │    │    │    │    │    │        │二、浮報四萬三│
│    │        │    │    │    │    │    │        │    千五百元。│
│    │        │    │    │    │    │    │        │三、洪長證詞（│
│    │        │    │    │    │    │    │        │    八十八年度│
│    │        │    │    │    │    │    │        │    偵字第二一│
│    │        │    │    │    │    │    │        │    四二八號第│
│    │        │    │    │    │    │    │        │    二卷第七五│
│    │        │    │    │    │    │    │        │    頁）。    │
│    │        │    │    │    │    │    │        │              │
├──┼────┼──┼──┼──┼──┼──┼────┼───────┤
│十八│QJ_660  │8.8 │8.2 │12  │47  │1500│70500   │一、洪添發本院│
│    │        │噸  ├──┼──┤    │    │        │    審理中證稱│
│    │        │    │8.3 │12  │    │    │        │    ：係洪長叫│
│    │        │    ├──┼──┤    │    │        │    伊去清運的│
│    │        │    │8.4 │12  │    │    │        │    。伊乃叫司│
│    │        │    ├──┼──┤    │    │        │    機洪志鴻駕│
│    │        │    │8.5 │11  │    │    │        │    駛QJ_660、│
│    │        │    ├──┼──┤    │    │        │    8.6噸貨車 │
│    │        │    │8.6 │    │    │    │        │    參與清運大│
│    │        │    ├──┼──┤    │    │        │    約三、四天│
│    │        │    │8.7 │    │    │    │        │    。價錢當時│
│    │        │    ├──┼──┤    │    │        │    沒有詳談，│
│    │        │    │    │    │    │    │        │    但以天計算│
│    │        │    │    │    │    │    │        │    。        │
│    │        │    │    │    │    │    │        │二、洪志鴻本院│
│    │        │    │    │    │    │    │        │    審理中證稱│
│    │        │    │    │    │    │    │        │    ：老板洪添│
│    │        │    │    │    │    │    │        │    發叫伊駕駛│
│    │        │    │    │    │    │    │        │    QJ_660、8.│
│    │        │    │    │    │    │    │        │    6噸貨車參 │
│    │        │    │    │    │    │    │        │    與清運，伊│
│    │        │    │    │    │    │    │        │    清運地點是│
│    │        │    │    │    │    │    │        │    板橋大觀路│
│    │        │    │    │    │    │    │        │    附近。    │
│    │        │    │    │    │    │    │        │三、另據洪長前│
│    │        │    │    │    │    │    │        │    開證言，伊│
│    │        │    │    │    │    │    │        │    等清運之地│
│    │        │    │    │    │    │    │        │    區，每天約│
│    │        │    │    │    │    │    │        │    可清運四、│
│    │        │    │    │    │    │    │        │    五車次。依│
│    │        │    │    │    │    │    │        │    「罪證有疑│
│    │        │    │    │    │    │    │        │    ，利歸被告│
│    │        │    │    │    │    │    │        │    」之原則，│
│    │        │    │    │    │    │    │        │    以清運四天│
│    │        │    │    │    │    │    │        │    ，每天以清│
│    │        │    │    │    │    │    │        │    運五車次計│
│    │        │    │    │    │    │    │        │    算。據此共│
│    │        │    │    │    │    │    │        │    清運二十車│
│    │        │    │    │    │    │    │        │    次，每車次│
│    │        │    │    │    │    │    │        │    一千五百元│
│    │        │    │    │    │    │    │        │    ，應申報金│
│    │        │    │    │    │    │    │        │    額為三萬元│
│    │        │    │    │    │    │    │        │    。        │
│    │        │    │    │    │    │    │        │四、共浮報四萬│
│    │        │    │    │    │    │    │        │    零五百元。│
│    │        │    │    │    │    │    │        │五、洪添發、洪│
│    │        │    │    │    │    │    │        │    志鴻證詞（│
│    │        │    │    │    │    │    │        │    本院八十九│
│    │        │    │    │    │    │    │        │    年三月二日│
│    │        │    │    │    │    │    │        │    、十六日筆│
│    │        │    │    │    │    │    │        │    錄）。    │
│    │        │    │    │    │    │    │        │              │
├──┼────┼──┼──┼──┼──┼──┼────┼───────┤
│十九│HG_566  │6.4 │8.2 │10  │42  │1200│50400   │一、陳慶竹本院│
│    │        │噸  ├──┼──┤    │    │        │    審理中證稱│
│    │        │    │8.3 │    │    │    │        │    ：邱創景打│
│    │        │    ├──┼──┤    │    │        │    電話向伊調│
│    │        │    │8.4 │    │    │    │        │    車，說颱風│
│    │        │    ├──┼──┤    │    │        │    造成板橋堆│
│    │        │    │8.5 │13  │    │    │        │    積很多垃圾│
│    │        │    ├──┼──┤    │    │        │    ，他來開伊│
│    │        │    │8.6 │13  │    │    │        │    的車輛去清│
│    │        │    ├──┼──┤    │    │        │    運約三、四│
│    │        │    │8.7 │6   │    │    │        │    天。伊車號│
│    │        │    ├──┼──┤    │    │        │    是HG_566、│
│    │        │    │    │    │    │    │        │    6.4噸貨車 │
│    │        │    │    │    │    │    │        │    。邱創景給│
│    │        │    │    │    │    │    │        │    伊車資是每│
│    │        │    │    │    │    │    │        │    天四千元，│
│    │        │    │    │    │    │    │        │    伊共拿到一│
│    │        │    │    │    │    │    │        │    萬六千元。│
│    │        │    │    │    │    │    │        │    據此，堪認│
│    │        │    │    │    │    │    │        │    該車參與清│
│    │        │    │    │    │    │    │        │    運四天。  │
│    │        │    │    │    │    │    │        │二、據前開參與│
│    │        │    │    │    │    │    │        │    清運之人所│
│    │        │    │    │    │    │    │        │    言，其等每│
│    │        │    │    │    │    │    │        │    天可清運車│
│    │        │    │    │    │    │    │        │    次不等，少│
│    │        │    │    │    │    │    │        │    則四、五車│
│    │        │    │    │    │    │    │        │    次，多則七│
│    │        │    │    │    │    │    │        │    、八車次。│
│    │        │    │    │    │    │    │        │    依「罪證有│
│    │        │    │    │    │    │    │        │    疑，利歸被│
│    │        │    │    │    │    │    │        │    告」之原則│
│    │        │    │    │    │    │    │        │    ，以清運四│
│    │        │    │    │    │    │    │        │    天，每天以│
│    │        │    │    │    │    │    │        │    清運八車次│
│    │        │    │    │    │    │    │        │    計算。據此│
│    │        │    │    │    │    │    │        │    共清運三十│
│    │        │    │    │    │    │    │        │    二車次，每│
│    │        │    │    │    │    │    │        │    車次一千二│
│    │        │    │    │    │    │    │        │    百元，應申│
│    │        │    │    │    │    │    │        │    報金額為三│
│    │        │    │    │    │    │    │        │    萬八千四百│
│    │        │    │    │    │    │    │        │    元。      │
│    │        │    │    │    │    │    │        │四、共浮報一萬│
│    │        │    │    │    │    │    │        │    二千元。  │
│    │        │    │    │    │    │    │        │五、陳慶竹證詞│
│    │        │    │    │    │    │    │        │    （本院八十│
│    │        │    │    │    │    │    │        │    九年三月二│
│    │        │    │    │    │    │    │        │    日筆錄。）│
│    │        │    │    │    │    │    │        │              │
├──┼────┼──┼──┼──┼──┼──┼────┼───────┤
│    │        │    │    │    │    │    │總計浮報│840900元      │
│    │        │    │    │    │    │    │        │              │
└──┴────┴──┴──┴──┴──┴──┴────┴───────┘
附表三：參與清運漏未申報之車輛及金額
┌──┬────┬──┬─────┬─────┬────────────┐
│編號│車    號│車輛│車    主  │應申報金額│    說明及證據          │
│    │        │總重│或清運人  │(新台幣)  │                        │
│    │        │    │          │          │                        │
├──┼────┼──┼─────┼─────┼────────────┤
│一  │FD_1698 │3.5 │許春田    │編號一至四│一、許春田證稱：綽號「肉│
│    │        │噸  │          │車輛共十五│    圓」之人找伊去清運，│
│    │        │    │          │萬元。    │    伊共派編號一至四之車│
│    │        │    │          │          │    輛及鏟裝機參與清運，│
│    │        │    │          │          │    約定每車次一千二百元│
├──┼────┼──┼─────┼─────┤    ，鏟裝機一天工作八工│
│二  │HA_8789 │3.5 │許陳切    │          │    時，工資六千元。合計│
│    │        │噸  │          │          │    共領取十五萬元。    │
│    │        │    │          │          │二、許春田、許陳切、蔡新│
│    │        │    │          │          │    霖之證詞（本院八十九│
│    │        │    │          │          │    年一月十一日筆錄。）│
├──┼────┼──┼─────┼─────┤                        │
│三  │HD_0086 │3.5 │蔡新霖    │          │                        │
│    │        │噸  │          │          │                        │
│    │        │    │          │          │                        │
│    │        │    │          │          │                        │
│    │        │    │          │          │                        │
├──┼────┼──┼─────┼─────┤                        │
│四  │鏟裝機  │一台│許春田    │          │                        │
│    │        │    │          │          │                        │
│    │        │    │          │          │                        │
│    │        │    │          │          │                        │
│    │        │    │          │          │                        │
├──┼────┼──┼─────┼─────┼────────────┤
│五  │FL_0405 │3.5 │蕭阿富    │以四萬八千│一、蕭阿富證稱：綽號「老│
│    │        │噸  │          │元計算。  │    獅」之人找伊去清運，│
│    │        │    │          │          │    伊駕駛編號五之車輛參│
│    │        │    │          │          │    與清運五天，約定一車│
│    │        │    │          │          │    次一千二百元，約清運│
│    │        │    │          │          │    三十幾車次，向「老獅│
│    │        │    │          │          │    」領得四萬多元現金。│
│    │        │    │          │          │二、蕭阿富僅知領取四萬多│
│    │        │    │          │          │    元，確切金額不清楚。│
│    │        │    │          │          │    惟依前開參與清運之人│
│    │        │    │          │          │    所言，其等每天清運車│
│    │        │    │          │          │    次不等，少則四、五車│
│    │        │    │          │          │    次，多則七、八車次。│
│    │        │    │          │          │    則依「罪證有疑，利歸│
│    │        │    │          │          │    被告」之原則，蕭阿富│
│    │        │    │          │          │    共清運五天，每天以清│
│    │        │    │          │          │    運八車次計算，共清運│
│    │        │    │          │          │    四十車次，每車次一千│
│    │        │    │          │          │    二百元，共得申報金額│
│    │        │    │          │          │    為四萬八千元。      │
│    │        │    │          │          │三、蕭阿富證詞（本院八十│
│    │        │    │          │          │    九年二月十七日筆錄。│
│    │        │    │          │          │    ）                  │
├──┼────┼──┼─────┼─────┼────────────┤
│六  │QH_498  │3.5 │林慶章    │以五萬七千│一、林慶章證稱：綽號「老│
│    │        │噸  │          │六百元計算│    獅」找伊去清運，伊向│
│    │        │    │          │。        │    朋友洪財陸借用編號六│
│    │        │    │          │          │    之車輛參與清運，約定│
│    │        │    │          │          │    每車次一千二百元。共│
│    │        │    │          │          │    做五、六天，每天可清│
│    │        │    │          │          │    運七、八車次，向「老│
│    │        │    │          │          │    獅」領取五萬多元。  │
│    │        │    │          │          │二、林慶章僅知領取五萬多│
│    │        │    │          │          │    元，確切金額不清楚。│
│    │        │    │          │          │    則依「罪證有疑，利歸│
│    │        │    │          │          │    被告」之原則，林慶章│
│    │        │    │          │          │    以清運六天，每天以清│
│    │        │    │          │          │    運八車次計算，共清運│
│    │        │    │          │          │    四十八車次，每車次一│
│    │        │    │          │          │    千二百元，共得申報金│
│    │        │    │          │          │    額為五萬七千六百元。│
│    │        │    │          │          │三、林慶章證詞（本院八十│
│    │        │    │          │          │    九年二月十七日筆錄。│
│    │        │    │          │          │    ）                  │
│    │        │    │          │          │                        │
├──┼────┼──┼─────┼─────┼────────────┤
│七  │鏟裝機  │一台│戴永河    │三萬六千元│一、戴永河證稱：綽號「老│
│    │        │    │          │。        │    獅」找伊去清運，伊開│
│    │        │    │          │          │    編號七之鏟裝機參與清│
│    │        │    │          │          │    運，工作時間係下午一│
│    │        │    │          │          │    時至晚間九時，每天工│
│    │        │    │          │          │    資六千元，共做六天，│
│    │        │    │          │          │    向「老獅」領取三萬六│
│    │        │    │          │          │    千元。              │
│    │        │    │          │          │二、林榮棟證稱：伊工人戴│
│    │        │    │          │          │    永河有開伊所有之鏟裝│
│    │        │    │          │          │    機參與清運。        │
│    │        │    │          │          │三、戴永河證詞（本院八十│
│    │        │    │          │          │    九年二月十七日筆錄）│
│    │        │    │          │          │    。                  │
│    │        │    │          │          │    林榮棟證詞（本院八十│
│    │        │    │          │          │    九年三月二日筆錄）。│
│    │        │    │          │          │                        │
├──┼────┼──┼─────┼─────┼────────────┤
│    │        │    │      總計│二十九萬一│                        │
│    │        │    │          │千六百元。│                        │
│    │        │    │          │          │                        │
└──┴────┴──┴─────┴─────┴────────────┘
總計浮報金額：一百零一萬四千三百元。


司法院資訊處製作；財團法人民間司法改革基金會備份。
